【裁判字號】    99,審易,2590
【裁判日期】    990729
【裁判案由】    竊盜
【裁判全文】
臺灣高雄地方法院刑事判決            99年度審易字第2590號
公  訴  人  臺灣高雄地方法院檢察署檢察官
被      告  甲○○
上列被告因竊盜案件，經檢察官提起公訴（99年度偵字第16195
號），嗣於本院準備程序中，被告就被訴事實為有罪之陳述，經
本院告知簡式審判程序之旨，並聽取被告與公訴人之意見後，合
議庭裁定由受命法官獨任進行簡式審判程序，判決如下：
    主  文
甲○○犯攜帶兇器竊盜罪，累犯，處有期徒刑捌月。扣案之尖嘴
鉗壹支及螺絲起子壹支，均沒收。
    事  實
一、甲○○於民國95、96年間，因施用毒品案件，分別經臺灣高
    等法院高雄分院以95年度上訴字第2210號、本院以99年度訴
    更一字第35號、96年度訴字第1346號判決各判處有期徒刑8
    月（嗣經減為有期徒刑4 月）、7 月（減為有期徒刑3 月又
    15日）及1 年（減為有期徒刑6 月），並定應執行刑為有期
    徒刑1 年確定。復於97年間，因施用毒品案件，分別經本院
    以97年度審訴字第964 號、97年度審訴字第1840號判決各判
    處有期徒刑10月及8 月，並定應執行刑為有期徒刑1 年4 月
    確定。上開各罪接續執行，於98年9 月18日縮短刑期假釋出
    監，並於99年1 月26日縮刑期滿未經撤銷假釋，視為執行完
    畢。詎仍不知悔改，意圖為自己不法之所有，於99年5 月8
    日14時許，攜帶其所有客觀上足對他人之生命、身體、安全
    構成威脅而具有危險性之尖嘴鉗及螺絲起子各1 支，並騎乘
    車號LZX-702 號之機車，至高雄市前鎮區○○○路770 號「
    布魯樂谷」外之人行道，竊取高雄市所有而由高雄市政府工
    務局養護工程處管理之400W納氣燈安定器2 個、400W水銀燈
    安定器3 個、200W水銀燈安定器1 個得手，適為「布魯樂谷
    」之警衛梁台湖發現而報警處理，為警當場查獲並扣得上開
    螺絲起子及尖嘴鉗各1 支。
二、案經高雄市政府工務局養護工程處告訴代理人乙○○訴由高
    雄市政府警察局前鎮分局報請臺灣高雄地方法院檢察署檢察
    官偵查起訴。
    理  由
一、本件被告甲○○所犯之罪，為死刑、無期徒刑、最輕本刑為
    3 年以上有期徒刑以外之罪，其於準備程序進行中，就被訴
    事實為有罪之陳述，經本院告知簡式審判程序之旨，並聽取
    檢察官及被告之意見後，裁定進行簡式審判程序。
二、上開犯罪事實，業經被告於本院審理中坦承不諱，核與證人
    梁台湖、證人即告訴代理人乙○○於警詢之證述相符，復有
    扣押筆錄、扣押物品目錄表、贓物認領保管單、現場及扣案
    物照片共9 張在卷可稽，足認被告之自白與事實相符，足堪
    採信。從而，本件事證明確，被告犯行，應堪認定，應依法
    論科。
三、按刑法第321 條第1 項第3 款之攜帶兇器竊盜罪，係以行為
    人攜帶兇器竊盜為其加重條件，此所謂兇器，其種類並無限
    制，凡客觀上足對人之生命、身體、安全構成威脅，具有危
    險性之兇器均屬之，且祇須行竊時攜帶此種具有危險性之兇
    器為已足，並不以攜帶之初有行兇之意圖為必要（最高法院
    79年臺上字第5253號判例意旨參照）。查被告於竊盜犯行之
    際，所使用之螺絲起子及尖嘴鉗各1 支，係金屬製成、質地
    堅硬，有該等物品扣案足憑，則上開工具在客觀上自足對人
    之生命、身體安全構成威脅，具有危險性，而可供兇器使用
    。核被告所為，係犯刑法第321 條第1 項第3 款之攜帶兇器
    竊盜罪。被告有事實欄所載之前案紀錄，甫於99年1 月26日
    執行完畢，有卷附臺灣高等法院被告前案紀錄表可按。其受
    有期徒刑執行完畢，5 年以內故意再犯本件有期徒刑以上之
    罪，為累犯，應依刑法第47條第1 項規定加重其刑。爰審酌
    被告正值壯年，不思循正當途徑賺取財物，竟貪圖小利，攜
    帶兇器竊取路燈之安定器，非但破壞他人對財產權之支配，
    且危害大眾用路安全。惟念及被告竊取財物之價值非鉅，且
    為警即時查獲，而使被害人得索回失竊之財物，未擴大被害
    人之財產損失，並參以被告坦承犯行等一切情狀，量處如主
    文所示之刑。扣案之螺絲起子及尖嘴鉗各1 支，均為被告所
    有供本件竊盜犯罪所用之物，業據被告供承在卷，爰均依刑
    法第38條第1 項第2 款之規定，併予宣告沒收。另扣案鑿子
    1 把、剪刀2 把、手套1 付，並非被告所有，亦據被告供述
    在卷，爰不予宣告沒收，附此敘明。
據上論斷，應依刑事訴訟法第273 條之1 第1 項、第284 條之1
、第299 條第1 項前段，刑法第321 條第1 項第3 款、第47條第
1 項、第38條第1 項第2 款，判決如主文。
本案經檢察官杜妍慧到庭執行職務。
中    華    民    國    99    年    7     月    29    日
                  刑事第十庭    法  官  曾子珍
以上正本證明與原本無異。
如不服本判決應於收受本判決後10日內向本院提出上訴書狀，並
應敘述具體理由，如未敘述上訴理由者，應於上訴期間屆滿後20
日內補提理由書狀於本院（均須按他造當事人之人數附繕本）「
切勿逕送上級法院」。
中    華    民    國    99    年    7     月    29    日
                              書記官  李承悌
附錄本案論罪科刑法條：
中華民國刑法第321條
（加重竊盜罪）
犯竊盜罪而有左列情形之一者，處 6 月以上、 5 年以下有期徒
刑：
一、於夜間侵入住宅或有人居住之建築物、船艦或隱匿其內而犯
    之者。
二、毀越門扇、牆垣或其他安全設備而犯之者。
三、攜帶兇器而犯之者。
四、結夥三人以上而犯之者。
五、乘火災、水災或其他災害之際而犯之者。
六、在車站或埠頭而犯之者。
前項之未遂犯罰之。

司法院資訊處製作；財團法人民間司法改革基金會備份。
